【裁判字號】    98,訴,3166
【裁判日期】    980930
【裁判案由】    搶奪等
【裁判全文】
臺灣板橋地方法院刑事判決              98年度訴字第3166號
公  訴  人  臺灣板橋地方法院檢察署檢察官
被      告  丙○○
上列被告因搶奪等案件，經檢察官提起公訴（98年度偵字第1943
6 號），被告於準備程序為認罪陳述，經本院合議庭裁定由受命
法官行簡式審判程序，判決如下：
    主    文
丙○○竊盜，累犯，處有期徒刑月，扣案鑰匙壹支沒收；又意
圖為自己不法之所有，而搶奪他人之動產，累犯，處有期徒刑柒
月；又竊盜，累犯，處有期徒刑肆月，前揭扣案鑰匙壹支沒收；
又意圖為自己不法之所有，而搶奪他人之動產，累犯，處有期徒
刑捌月；應執行有期徒刑壹年陸月，前揭扣案鑰匙壹支沒收。
    事    實
一、丙○○於民國97年間，因詐欺案件，經本院以97年度簡字第
    3208號判決判處有期徒刑3 月確定，97年12月15日徒刑執行
    完畢出監，詎仍未知所戒慎，而為下列犯行：
(一)、於98年6 月17日17時許，著黑色上衣、迷彩褲，在台北市○○區○○路14巷18號前，見丁○○所有之車牌號碼AYE-561
    號機車停置該處無人看管，即基於意圖為自己不法所有之竊
    盜犯意，持自有之鑰匙1 支，啟動該車電門鎖發動引擎後將
    車駛離而竊取得手。
(二)、於98年6 月17日20時30分許，著前揭黑色上衣、迷彩褲騎乘
    上開(一)所述竊得之機車，行經台北縣中和市○○街119 巷4
    弄2 號前，見戊○○獨自行走該處路旁，認有機可乘，即基
    於意圖為自己不法所有之搶奪犯意，騎車由後方駛近戊○○
    ，並趁戊○○不及防備之際，徒手搶奪戊○○頸上之金項鍊
    ，惟因戊○○亦旋緊抓項鍊，丙○○因而順勢僅搶得半條項
    鍊即行逃逸。
(三)、於98年7 月13日14時許，著前揭黑色上衣、迷彩褲，在台北
    縣三重市○○○路254 巷3 號前，見甲○○所有之車牌號碼
    GNU-398 號機車停置該處無人看管，即基於意圖為自己不法
    所有之竊盜犯意，持自有之前揭鑰匙1 支，啟動該車電門鎖
    發動引擎後將車駛離而竊取得手。
(四)、於98年7 月13日17時42分許，著前揭黑色上衣、迷彩褲，騎
    乘前開(三)所述竊得之機車，行經台北縣三重市○○街206 巷
    2 號前，見乙○○正於該處商店門前購物，認有機可乘，即
    基於意圖為自己不法所有之搶奪犯意，騎車由後方駛近乙○○，並趁乙○○不及防備之際，徒手搶奪乙○○頸上之金項
    鍊得手迅即逃逸；惟因乙○○旋報案處理，警方勤務指揮中
    心且將此情通報斯時執行巡邏勤務之員警，嗣於同日18時30
    分許，丙○○即在台北縣三重市○○路、集成路交岔路口處
    ，為警查獲，併扣得其所有，供其前揭竊盜犯行所用之鑰匙
    1 支，員警復因已調閱上揭(二)搶奪案件之路口監視錄影畫面
    得悉搶嫌衣著、身形，且認與丙○○相似，而已懷疑丙○○
    涉有重嫌，遂詢問丙○○，丙○○亦供認前揭監視錄影畫面
    中騎乘機車行搶之男子即為其本人無誤，乃查獲上情。
二、案經臺北縣政府警察局三重分局移送臺灣板橋地方法院檢察
    署檢察官偵查後起訴。
    理    由
一、認定犯罪事實所憑之證據及理由：
    訊據被告對前開犯罪事實，於本院審理中坦認在卷，與證人
    即被害人丁○○、戊○○、甲○○、乙○○於警詢或偵查中
    證述失竊、遭搶情節，核無不合；此外，並有監視錄影翻拍
    相片、台北縣政府警察局三重分局扣押物品目錄表，及甲○○、乙○○所出具之贓物認領保管單等在卷可稽，俱徵被告
    前開自白應與事實相符，可以採信；本件事證明確，被告犯
    行堪以認定。
二、應適用之法律、科刑審酌事由、沒收物之處理：
(一)、核被告如事實欄一(一)、(三)所為，均係犯刑法第320 條第1 項
    之竊盜罪；其如事實欄一(二)(四)所為，均係犯刑法第325 條第
    1 項之搶奪罪；又其有如事實欄所述之前科及刑之執行情形
    ，有卷附臺灣高等法院被告前案紀錄表可按，則其於有期徒
    刑執行完畢後，5 年以內故意再犯本件有期徒刑以上之罪，
    為累犯，就其前開所犯各罪，均應依刑法第47條第1 項規定
    ，各加重其刑；至其前開所犯各罪間，犯意個別、行為互殊
    ，應予分論併罰。
(二)、爰審酌被告犯罪之動機、目的、手段、所生危害及其犯後坦
    認犯行，尚有悔意等一切情狀，就其前開所犯各罪，分別量
    處如主文所示之刑，並定其應執行之刑，以示儆懲。
(三)、扣案鑰匙1 支，係被告所有，供其本件竊盜犯罪所用之物，
    爰依刑法第38條第1 項第2 款規定宣告沒收；惟扣案黑色上
    衣、迷彩褲各1 件等物，固係被告所有，然該等扣案物尚與
    被告本件犯行無直接關係，爰不併於本案宣告沒收，附此敘
    明。
據上論斷，應依刑事訴訟法第273 條之1 第1 項、第299 條第1
項前段，刑法第320 條第1 項、第325 條第1 項、第47條第1 項
、第51條第5 款、第38條第1 項第2 款，刑法施行法第1 條之1
，判決如主文。
本案經檢察官高智美到庭執行職務。
中    華    民    國    98    年    9     月    30    日
                  刑事第十九庭法  官  陳明偉
以上正本證明與原本無異。
如不服本判決，應於判決送達後10日內，向本院提出上訴狀。
                           書記官  陳玉心
中    華    民    國    98    年    9     月    30    日
附錄：本案論罪科刑法條全文
刑法第三百二十條
意圖為自己或第三人不法之所有，而竊取他人之動產者，為竊盜
罪，處五年以下有期徒刑、拘役或五百元以下罰金。
意圖為自己或第三人不法之利益，而竊佔他人之不動產者，依前
項之規定處斷。
前二項之未遂犯罰之。
中華民國刑法第325條
 （普通搶奪罪）
意圖為自己或第三人不法之所有，而搶奪他人之動產者，處六月
以上五年以下有期徒刑。
因而致人於死者，處無期徒刑或七年以上有期徒刑，致重傷者，
處三年以上十年以下有期徒刑。
第一項之未遂犯罰之。


司法院資訊處製作；財團法人民間司法改革基金會備份。
